# 股权转让价格与一揽子交易

提问人：tingge 时间：2023-04-15 23:17:39
陈版，有一个会计难题需要请教一下，谢谢！
甲企业将持有的M公司100%股权转让给乙企业（非关联方），涉及转让价 2 亿元。甲企业、乙企业和M公司三方协议约定，股权转让款支付及股权变更情况如下：股权转让当年乙企业向甲企业支付1.5亿元，办理工商过户取得85%股权，甲企业剩余15%股权委托乙企业管理（不享有经营权和分红权）； 2 年后，M公司通过实施减资，向甲企业支付0.5亿元。甲企业前后两次取得 2 亿元，至此甲企业不再持有M公司股权，乙企业持有M公司100%股权。
请问：
（ 1 ）上述股权转让的两次交易是否构成一揽子交易？为什么？
（ 2 ）当年首次交易时，甲企业确认的股权转让价格是 2 亿元，还是1.5亿元？为什么？

回答人：chenyiwei
1、由于这两个事项是一次性约定的，整体实现同一商业目的（为了取得M公司100%股权），故认定为一揽子交易。
2、虽然对于该15%托管股权，乙企业在托管期间名义上“不享有经营权和分红权”，但一方面， 2 年后的转让价格已经确定，甲企业不再享有或承担该15%股权的公允价值变动损益；另一方面，乙企业已取得85%股权，已足以主导M公司的财务、经营等相关活动决策（包括分红决策），因此甲企业事实上在托管期间并不享有该15%股份对应的股东权利。相应地，乙企业应在取得85%股权时，即认定M为其实质上的全资子公司，合并报表中无与M公司相关的少数股权，将 2 年后需支付的0.5亿元按其折现值确认为长期应付款，构成合并成本的一部分，纳入商誉计算。